【裁判字號】    89,訴,188
【裁判日期】    890518
【裁判案由】    公共危險
【裁判全文】
臺灣高雄地方法院刑事判決                          八十九年度訴字第一八八號
    公  訴  人  臺灣高雄地方法院檢察署檢察官
    被      告  丙○○
    指定辯護人  甲○
右列被告因公共危險案件，經檢察官提起公訴（八十八年度偵字第二七八五六號），
甲○判決如左：
     主  文
丙○○放火燒燬現供人使用之住宅未遂，處有期徒刑參年捌月。
扣案打火機壹個、部份燃燒過之紙張壹張，均沒收。
     事  實
一、丙○○於民國八十八年十一月十三日凌晨一時許，在其高雄市○○區○○路七六
    二巷二弄三十三號住處之二樓，因情緒不佳及稍有酒意，意起放火燒毀他人住宅
    之故意，而以其所有之打火機一個點燃紙團後，自二樓窗戶丟擲向屋後同巷弄三
    十二號一樓乙○○住處廚房上方之塑膠遮雨棚上，幸因該紙團於燃燒五分鐘後，
    將該塑膠遮雨棚燒出一個直徑約十公分之破洞後即自然熄滅，未將乙○○住處燒
    燬而未遂。嗣因丙○○於丟擲起火之紙團時為鄰居陳建彰發現而報警當埸查獲，
    並扣得丙○○所有供放火用之打火機一個及其放火之紙團中經部分燃燒後未完全
    燒燬之紙張一張。
二、案經高雄市政府縣警察三民第一分局移送台灣高雄地方法院檢察署檢察官偵查起
    訴。
    理  由
一、訊據被告趙晨旺雖坦承有上揭放火行為，惟矢口否認犯行，辯稱：其僅是一時衝
    動，並無放火燒燬他人住處之故意云云。經查：（一）、被告坦承放火事實部分
    ，核與被害人乙○○之指述及目擊證人陳建彰之證述相符，此外並有現場照片二
    張、甲○勘驗現場之照片及筆錄在卷，及被告所有供放火用之打打火機一個及放
    火之紙團中經部分燃燒後未完全燒燬之紙張一張扣案可佐，此部分之事實，足以
    認定。（二）、至於被告雖辯稱並非故意要放火燒燬被害人之住宅云云，惟查被
    告係將點燃之紙團丟於被害人住處之塑膠遮雨棚之上，而塑膠材料製成之物係易
    燃之物且如起火燃燒後可供延燒之能力及時間均甚久，係一般人均有之常識，被
    告自不得委稱不知；又依甲○勘驗筆錄所示，被害人住處廚房上方遮雨棚係由二
    種材料組成，中間部分因被害人為供採光用始為以長約三公尺寬約一公尺半之塑
    膠浪板組成之遮雨棚，其他部分則非塑膠材質，被告於丟擲起火之紙團時，顯係
    故意朝此處塑膠材質之部分丟擲而非朝其他部份丟擲，始能恰巧擲中。綜合上述
    ，被告有放火之故意甚明，其所辯顯係事後卸責之詞，不足採信，其犯行，事證
    明確，足以認定。
二、被告放火後只造成被害人住處廚房上方之塑膠遮雨棚燒出一個直徑約十公分之破
    洞，而未達燒燬該宅致使該住宅居住功效喪失之既遂程度，核其所為，係犯刑法
    第一百七十三條第三項、第一項之放火燒燬現供人使用之住宅未遂罪。其已著手
    於放火行為而未燒燬該住宅，為未遂犯，因其手段、動機尚非重大及惡劣，爰依
    未遂犯之規定減輕其刑。茲審酌被告犯後坦承放火部分之犯行，態度尚非惡劣，
    前無犯罪前科，素行尚佳，被害人所受之損害尚輕，並未造成重大之損害，及其
    僅因一時衝動即放火欲燒燬人住宅之犯罪動機、目的等一切情狀，爰量處如主文
    所示之刑。扣案打火機一個及放火之紙團中經部分燃燒後未完全燒燬之紙張一張
    ，為被告所有供犯罪所用之物，業據被告供明在卷，應依刑法第三十八條第一項
    第二款，宣告沒收。
據上論斷，應依刑事訴訟法第二百九十九第一項前段，刑法第一百七十三條第三項、
第一項、第二十六條前段、第三十八條第一項第二款，判決如主文。
中      華      民      國    八十九    年      五      月      十八    日
                                  臺灣高雄地方法院刑事第一庭
                                      法  官  郭文通
右判決正本證明與原本無異。
對於本判決如有不服應於收受送達後十日內向甲○提出上訴書狀上訴於台灣高等法院
高雄分院並按他造當事人之人數附具繕本。
                                      書記官  黃國忠
中      華      民      國    八十九    年      五      月      十八    日
附錄本案論罪科刑法條：
刑法第一百七十三條第一項：放火燒燬現供人使用之住宅或現有人所在之建築物、礦
坑、火車、電車或其他供水陸空公眾運輸之舟、車、航空機者，處無期徒刑或七年以
上有期徒刑。
刑法第一百七十三條第三項：第一項之未遂犯罰之。


司法院資訊處製作；財團法人民間司法改革基金會備份。
